---
title: "Examen Parcial"
author: "Delsy"
date: "24/7/2021"
output: github_document
---

```{r setup, include=FALSE}
knitr::opts_chunk$set(echo = TRUE)
```

# PARTE 1
## Ejercicio 1

Realizar un gr ́afico tipo l ́ınea que muestre el comportamiento de la funci ́on tangente hiperb ́olica y su
derivada (Usar x como un secuencia de -10 a 10 con un intervalo de 0.5)

```{r setup, include=FALSE}
### Funcion
x <- seq(-10,10,0.5)
y <- (exp(2*x) - 1)/(exp(2*x) + 1)

plot(x,y, "l")

### Derivada 
x <- seq(-10,10,0.5)
y <- (4*exp(2*x))/(exp(2*x) + 1)^2

plot(x,y, "l")
```

## Ejercicio 2

Revisar el siguiente video y crear una funci ́on que reciba como par ́ametros dos vector de n elementos
num ́ericos y devuelva los par ́ametros A y B de una ecuaci ́on de regresi ́on potencial.

```{r setup, include=FALSE}
x <- c(2.5,3,4,5,5.5,6,7)
y <- c(12.5,10,7,4.5,4,3,3.5)
log_x <- log10(x)
log_y <- log10(y)

B <- (7*(sum(log_x*log_y)) - (sum(log_x)*sum(log_y)))/(7*sum(log_x^2) - (sum(log_x))^2)
A <- (sum(log_y)/7) - B*(sum(log_x)/7)

function(A,B){
  y <- A*x^B
  return(y)
}
y  
```

## Ejercicio 3

Crear una funcion que permita calcular el  ́area y per ́ımetro de un tri ́angulo teniendo como par ́ametros los
lados del mismo.

```{r setup, include=FALSE}
lados <- c(4,6,8)

a_trian <- function(lados){
  perim <- sum(lados)
  area <- sqrt(perim/2*(perim/2 - 4)*(perim/2 - 6)*(perim/2 - 8))
  return(area)
}

a_trian(lados)
```

## Ejercicio 4

El tiempo de concentraci ́on (tc) es el tiempo requerido por una gota para recorrer desde el punto m ́as
lejano hasta la salida de la cuenca. Existen diferentes f ́ormulas para calcular el tc. En la p ́agina 40 del
siguiente manual se puede encontrar la f ́ormula propuesta por la SCS (Soil Conservation Service). Crear
una funci ́on que permita calcular el tc, seg ́un los par ́ametros dados.

```{r setup, include=FALSE}
L <- "longitud del flujo superficial"
n <- "coeficiente de rugosidad"
i <- "intensidad de lluvia"
S <- "pendiente promedio del terreno"

tipo_concentracion <- function(L,n,i,S){
  tc <- (7*(L^0.6)*(n^0.6))/((i^0.4)*(S^0.3))
  return(tc)
}

tipo_concentracion(4,2,5.5,7)
```

## Ejercicio 5

Resolver el siguiente sistema de ecuaciones.
 $2x + y + 3z  = 7\\5x - 4y + z = -19\\1x - 1y - 4z = 4$

```{r setup, include=FALSE}
a <- rbind(c(2,1,3),
           c(5,-4,1),
           c(1,-1,-4))
b <- c(7,-19,4)
solve(a,b)
```

# PARTE 2
## Ejercicio 1

A partir del siguiente dataset, que contiene un objeto shapefile de cuencas hidrogr ́aficas a nivel nacional,
se diferentes variables, las cuales se encuentran en el archivo readme.txt. Se solicita lo siguiente:

(a) Calcular la precipitaci ́on promedio por cada AAA y graficar.

(b) Calcular el  ́ındice de aridez, que se representa como la proporci ́on entre la precipitaci ́on y la evapo-
transpiraci ́on potencial, para cada cuenca.

(c) De la pregunta anterior, clasificarlas seg ́un la siguiente tabla y graficar.

(d) Gr ́aficar, con ggplot2, un diagrama de cajas que muestre el comportamiento de las variables clim ́aticas
en las cuencas que pertenecen a una AAA en espec ́ıfico.

```{r setup, include=FALSE}
library(sf)
library(tidyverse)
install.packages("ggplot2")
library(ggplot2)
library(raster)
install.packages("rgdal")
library(rgdal)

getwd()
setwd("C:/Users/USUARIO/.git/sesion05_rmd/parcial")
getwd()
cuencas_hidro <- st_read("uh_datos.shp")
precip_año <- cuencas_hidro(cuencas_hidro$pcp & cuencas_hidro$AAA)
plot(cuencas_hidro)

```
## Ejercicio 2
Crear una funci ́on que grafique un pol ́ıgono ingresando un dataframe con sus coordenadas este y norte como
par ́ametros. Adem ́as incluir un par ́ametro que por defecto indique el sistema de coordenadas WGS84/18
Sur. Por ejemplo, utilizar las siguientes coordenadas.

```{r setup, include=FALSE}
library(dplyr)

install.packages("agricolae")
library(agricolae)
library(ggplot2)
codigo <- c("A","B","C","D","E","F")

este <- c(272841.7,272893.6,272892.5,272913.8,272911.2,272837.5)

norte <- c(8666459.9,8666456.9,8666466.1,8666441.5,8666399.9,8666407.9)

df_coord <- data.frame(codigo,este,norte)
df_coord

hist(norte,main="Polígono de frecuencias", col = "lightblue")

```



















